【裁判字號】    94,訴,4367
【裁判日期】    950125
【裁判案由】    毒品危害防制條例
【裁判全文】
臺灣高雄地方法院刑事判決              94年度訴字第4367號
公  訴  人  臺灣高雄地方法院檢察署檢察官
被      告  甲○○
上列被告因違反毒品危害防制條例案件，經檢察官提起公訴（94
年度毒偵字第8707號）及移送併辦（94年度毒偵字第9863號、95
年度毒偵字第574 號），被告於本院準備程序進行中，就被訴事
實為有罪之陳述，經本院告知簡式審判程序意旨，並聽取公訴人
及被告之意見後，本院合議庭裁定由受命法官獨任依簡式審判程
序審理，判決如下：
    主  文
甲○○連續施用第一級毒品，累犯，處有期徒刑壹年。
扣案殘留第一級毒品之注射針筒壹支及夾鍊袋壹個均沒收銷燬之
。
    事  實
一、甲○○前因施用毒品案件，經臺灣高雄地方法院檢察官起訴
    並聲請強制戒治，經本院以91年度毒聲字第7717號裁定另入
    戒治處所施以強制戒治，於民國93年1 月9 日因法律修正報
    結執行程序；此案並經法院判處有期徒刑10月確定，復因竊
    盜案件，經法院判處有期徒刑8 月確定，上開二案接續執行
    ，於94年6 月18日縮短刑期執行完畢。
二、甲○○猶不知悔改，明知海洛因業經公告列為毒品危害防制
    條例第2 條第2 項第1 款之第一級毒品，不得非法持有、施
    用，竟基於施用第一級毒品海洛因之概括犯意，於前開強制
    戒治執行完畢釋放後5 年內即94年8 月某日某時起起至同年
    11 月28 日21時30分止，連續在高雄市前鎮區第五號公園內
    ，以將第一級毒品海洛因置於注射針筒摻水混合後，注射身
    體等方式，每2 天施用第一級毒品海洛因1 次。嗣為警分別
    於下述時、地查獲：(一)於94年9 月21日10時10分許，在高雄
    市○鎮區○○路2 之1 號公車站廁所內，經警獲報當場查獲
    ，並扣得殘留第一級毒品海洛因之注射針筒1 支及夾鍊袋1
    個；(二)於94年9 月27日15時許，在高雄市苓雅區○○○路46
    號前，因涉竊盜案件，經警逮捕並採集尿液送驗呈嗎啡陽性
    反應而查獲；(三)於同年10月3 日9 時50分許，在高雄市○鎮
    區○○路170 號前，另涉竊盜案件，為警查獲，經採集尿液
    送驗呈嗎啡陽性反應而知上情。
三、案經高雄縣政府警察局移送臺灣高雄地方法院檢查署檢察官
    偵查起訴並移送併辦。
    理  由
一、本件被告甲○○所犯為死刑、無期徒刑、最輕本刑為3 年以
    上有期徒刑以外之罪，其於準備程序進行中，就被訴事實為
    有罪之陳述，經告知簡式審判程序之旨，並聽取當事人之意
    見後，本院合議庭裁定由受命法官獨任進行簡式審判程序，
    合先敘明。
二、上揭事實，業據被告於本院審理時坦承不諱，且其於上開時
    地為警查獲時所採取之尿液，經分別送請高雄市立凱旋醫院
    檢驗，均呈嗎啡陽性反應，有該院於94年10月3 日（1 份）
    、10月4 日（2 份）出具之濫用藥物尿液檢驗報告等附卷可
    稽。扣案之注射針筒1 支、夾鍊袋1 個，經送請高雄醫學大
    學附設中和紀念醫院鑑定結果，均檢出殘留第一級毒品海洛
    因之陽性反應，有該院95年1 月20日報告編號0000-000號、
    423 號之檢驗報告各乙份可佐，並有上開殘留第一級毒品海
    洛因之注射針筒1 支及夾鍊袋1 個扣案可資佐證。被告上開
    自白與事實相符，自可採為認定事實之證據，其施用第一級
    毒品之犯罪事實，堪以認定。被告前因施用毒品案件，經檢
    察官起訴並聲請強制戒治，並經法院裁定令入戒治處所施以
    強制戒治，於93年1 月9 日因法律修正報結執行程序，此案
    並經法院判處有期徒刑10月確定且執行完畢之事實，有臺灣
    高等法院被告前案紀錄表、本院被告院內索引卡紀錄表及臺
    灣高雄地方法院檢察署刑案資料查註紀錄表各乙份附卷可參
    ，其於強制戒治執行完畢釋放後，5 年內再犯本件施用第一
    級毒品罪，事證明確，應予依法論科。
三、按對於施用毒品者之追訴，依毒品危害防制條例第23條第2
    項規定：「觀察、勒戒或強制戒治執行完畢釋放後，5 年內
    再犯第10條施用毒品之罪者，應依法追訴。」本件被告前因
    施用毒品案件，經法院裁定強制戒治，於93年1 月9 日法律
    修正報結執行程序，且經法院判決執行完畢釋放，其於5 年
    內再犯本件施用毒品案件，依毒品危害防制條例第23條第2
    項之規定，應依法追訴。核被告所為，係犯毒品危害防制條
    例第10條第1 項之施用第一級毒品罪。被告先後多次施用第
    一級毒品之犯行，時間緊接，均犯相同之罪名，顯係出於概
    括之犯意為之，為連續犯，依刑法第56條之規定以一罪論，
    並加重其刑。被告持有第一級毒品進而施用，持有之低度行
    為各為施用之高度行為所吸收，不另論持有毒品之罪。被告
    前因犯毒品、竊盜罪，經法院分別判處有期徒刑10月、8 月
    確定，二案接續執行，於94年6 月18日縮短刑期執行完畢之
    事實，此有臺灣高等法院被告前案紀錄表及臺灣高雄地方法
    院檢察署刑案資料查註紀錄表各1 份在卷可稽，其於5 年以
    內再犯本件有期徒刑以上之罪，為累犯，應依刑法第47條規
    定加重其刑，並遞加重之。至檢察官移送併案審理部分（即
    94年度毒偵字第9863號、95年度毒偵字第574 號）即被告於
    94年9 月27日14時至15時許、94年10月3 日16時40分許為警
    採尿前回溯24小時內之某時施用第一級毒品海洛因之犯行，
    以及經被告於本院審理中坦承檢察官起訴及併辦以外之施用
    第一級毒品海洛因犯行等，雖均未據起訴，惟與已起訴論罪
    科刑部分，有連續犯之裁判上一罪關係，為起訴效力所及，
    既經查明，本院自得一併審究，附此敘明。
四、爰審酌被告前因犯毒品危害防制條例案件經觀察、勒戒及強
    制戒治，分別為不起訴處分及判刑確定，猶未能徹底戒絕毒
    品，顯見無戒毒悔改之意；另考量施用毒品乃自戕一己之身
    體健康，尚未對他人造成危害，且犯後坦承犯行，態度尚可
    等一切情狀，量處如主文所示之刑。前開扣案之注射針筒1
    支、夾鍊袋1 個，經鑑定結果，均含有第一級毒品海洛因殘
    渣反應，亦有前揭高雄醫學大學附設中和紀念醫院之檢驗報
    告在卷可按，其上殘留之海洛因在客觀上已無從分析剝離，
    應視同毒品，不問屬於被告與否，依毒品危害防制條例第18
    條第1 項前段規定宣告沒收銷燬之。
據上論斷，應依刑事訴訟法第273 條之1 第1 項、第299 條第1
項前段，毒品危害防制條例第10條第1 項、第18條第1 項前段，
刑法第11條、第56條、第47條，判決如主文。
中    華    民    國    95    年    1     月    25    日
                  刑事第六庭    法  官  楊佩蓉
以上正本證明與原本無異。
如不服本判決，應於收受送達後10日內向本院提出上訴書狀。
                                書記官  翁淑珮
中    華    民    國    95    年    1     月    25    日
附錄本案判決論罪科刑法條：
毒品危害防制條例第10條第1項
施用第一級毒品者，處6月以上5年以下有期徒刑。


司法院資訊處製作；財團法人民間司法改革基金會備份。
